臺灣基隆地方法院刑事判決　
111年度金訴字第13號
公  訴  人  臺灣基隆地方檢察署檢察官
被      告  莊嘉豪


上列被告因違反洗錢防制法等案件，經檢察官提起公訴（110年
度偵緝字第187號），被告於準備程序中為有罪陳述，經本院合
議庭裁定由受命法官進行簡式審判程序，並判決如下：
    主  文
乙○○犯洗錢防制法第十四條第一項洗錢罪，處有期徒刑貳月，併
科罰金新臺幣伍仟元，罰金如易服勞役，以新臺幣壹仟元折算壹
日。
    事實及理由
一、本件犯罪事實、證據及所犯法條，除下列更正及補充外，其
    餘均引用檢察官起訴書之記載（如附件）：
  ㈠犯罪事實欄一第3、4行所載「在苗栗縣向甲○○謊稱有口罩可
    賣云云」，應更正為「使用line通訊軟體和甲○○交談並施以
    詐術（內容如附表所示）」。
  ㈡證據部分應補充：「被告乙○○於本院審理時之自白、內政部
    警政署反詐騙諮詢專線紀錄表、苗栗縣警察局苗栗分局文山
    派出所受理詐騙帳戶通報警示簡便格式表、金融機構聯防機
    制通報單」。
  ㈢減刑事由部分應補充：洗錢防制法第16條第2項規定：「犯前
    2條之罪，在偵查或審判中自白者，減輕其刑。」查被告於
    本院審理中就洗錢犯行已自白不諱，應依洗錢防制法第16條
    第2項規定，減輕其刑。
二、爰以行為人之責任為基礎，審酌被告正值青壯，明知其並未
    持有大量醫療口罩可出售，仍以LINE通訊軟體對告訴人甲○○
    施用詐術而詐騙告訴人款項、另利用虛擬帳戶以達隱匿特定
    犯罪所得去向、所在之洗錢行為，肇致告訴人受有財產損失
    ，所為本應予非難；惟念及被告犯後終能坦承犯行、已知悔
    悟，並與告訴人當庭達成調解並履行賠償新臺幣（下同）3
    萬元，有本院調解筆錄影本在卷可參（見本院卷第81至82頁
    ），且告訴人已同意對被告從輕量刑（見本院卷第80頁），
    兼衡被告於本案之犯罪動機、目的、手段、自述國中肄業之
    教育程度、現從事汽車銷售業務、月入約2至3萬元、正準備
    與懷孕之女友結婚（見本院卷第80頁）等一切情狀，量處如
    主文所示之刑，並就罰金刑部分諭知易服勞役之折算標準。
     
三、洗錢防制法第18條第1 項規定：「犯第14條之罪，其所移轉
    、變更、掩飾、隱匿、收受、取得、持有、使用之財物或財
    產上利益，沒收之；犯第15條之罪，其所收受、持有、使用
    之財物或財產上利益，亦同。」本院考量被告業與告訴人達
    成調解並履行賠償金額3萬元如前述，已高於上開洗錢所得
    ，爰不予宣告沒收。
據上論斷，應依刑事訴訟法第273 條之1 第1 項、第299 條第1
項前段、第310 條之2 、第454 條第2 項，判決如主文。
本案經檢察官林秋田提起公訴，檢察官高永棟到庭執行職務。
中　　華　　民　　國　　111 　年　　2 　　月　　18　　日
                  刑事第二庭  法　官　鄭富容
以上正本證明與原本無異。
如不服本判決應於收受送達後20日內向本院提出上訴書狀，並應
敘述具體理由；其未敘述上訴理由者，應於上訴期間屆滿後20日
內向本院補提理由書(均須按他造當事人之人數附繕本)「切勿逕
送上級法院」。　　　　　　　　　
中　　華　　民　　國　　111 　年　　2 　　月　　18　　日
            　　　　　　　　　書記官  耿珮瑄
附錄本案論罪科刑法條全文：
洗錢防制法第2條
本法所稱洗錢，指下列行為：
一、意圖掩飾或隱匿特定犯罪所得來源，或使他人逃避刑事追訴
    ，而移轉或變更特定犯罪所得。
二、掩飾或隱匿特定犯罪所得之本質、來源、去向、所在、所有
    權、處分權或其他權益者。
三、收受、持有或使用他人之特定犯罪所得。
洗錢防制法第14條
有第二條各款所列洗錢行為者，處7年以下有期徒刑，併科新臺
幣5百萬元以下罰金。
前項之未遂犯罰之。
前二項情形，不得科以超過其特定犯罪所定最重本刑之刑。
中華民國刑法第339條
（普通詐欺罪）
意圖為自己或第三人不法之所有，以詐術使人將本人或第三人之
物交付者，處5年以下有期徒刑、拘役或科或併科50萬元以下罰
金。
以前項方法得財產上不法之利益或使第三人得之者，亦同。
前二項之未遂犯罰之。               
【附表】：乙○○與甲○○通訊軟體相關譯文表
 編號          對話內容（含日期、時間）    備註   1 Allen Leo：妳要什麼貨就跟我講（下午5:55） Allen Leo：我就去調貨給你（下午5:55） 甲○○：口罩（下午5:55） 甲○○：（表情符號）（下午5:55） Allen Leo：有（下午5:55） Allen Leo：我有十箱 （下午5:55） 甲○○：很貴嗎（下午5:55） Allen Leo：不會啊（下午5:55） 甲○○：我問到一個要13（下午5:55） 偵1131卷第63頁   2 Allen Leo：我很久以前買的 （下午5:56） Allen Leo：我之前在開雞排店的 （下午5:56） Allen Leo：靠邀（下午5:56） 甲○○：現在只能私下買（下午5:56） Allen Leo：都幾十箱再進貨的（下午5:56） 甲○○：醫療用的嗎？（下午5:56） Allen Leo：那時候一整箱200多個 （下午5:56） Allen Leo：—個才2 塊 3 塊 （下午5:56） Allen Leo：就這種 （下午5:57） Allen Leo：我拍給你（下午5:57） 偵1131卷第63頁   3 Allen Leo：（照片）（下午5:57） Allen Leo：（照片）（下午5:57） 偵1131卷第65頁   4 甲○○：好像是醫療用（下午5:57） Allen Leo：就是啊（下午5:57） 甲○○：你還有多少（下午5:57） Allen Leo：十四十五箱吧（下午5:58） 甲○○：好多（下午5:58） Allen Leo：—箱250個（下午5:58） 甲○○：盒裝嗎（下午5:58） Allen Leo：嗯（下午5:58） Allen Leo：一盒10個 （下午5:58） Allen Leo：你要喔（下午5:59） 偵1131卷第65頁   5 甲○○：嗯嗯（下午5:59） 甲○○：很多人問（下午5:59） Allen Leo：哈哈哈（下午5:59）  Allen Leo：結果我有一堆（下午5:59） 甲○○：我去問廠商都很貴（下午5:59） 甲○○：有的還不出货（下午5:59） Allen Leo：我一個給你5塊 （下午6:00） Allen Leo：你賣他們10塊（下午6:00） Allen Leo：賺翻（下午6:00） 甲○○：只能賣熟人（下午6:00） 甲○○：不然被檢舉會罰款（下午6:00） Allen Leo：你覺得你需要多少（下午6:00）  偵1131卷第67頁   6 甲○○：我明天晚上給你答案（下午6:01） Allen Leo：Ok（下午6:01） 甲○○：我統計一下（下午6:01） Allen Leo：可以的話 （下午6:01） Allen Leo：我算14箱就好 （下午6:01） Allen Leo：17500 （下午6:01） Allen Leo：你能賺的（下午6:01） 甲○○：政府也是賣5塊（下午6:02） 甲○○：我要賣10塊我只能賣熟人（下午6:02）  Allen Leo：你也能賣5塊啊（下午6:02） Allen Leo：我一個3塊或2塊（下午6:02） 偵1131卷第67頁   7 Allen Leo：我也是沒虧啊（下午6:02） 甲○○：那你沒賺阿（下午6:02） Allen Leo：那時候買來用的啊 （下午6:02） Allen Leo：現在就等於回本而已啊（下午6:02） 甲○○：—盒10片對嗎？（下午6:03） Allen Leo：嘿啊（下午6:03） Allen Leo：—箱25盒（下午6:03） 甲○○：我给你一片收4塊，我賣五塊，應該不會被         檢舉吧？（下午6:04） Allen Leo：不會吧（下午6:04） 甲○○：這樣一箱賺2 5 0 對 嗎 ？（下午6:05） Allen Leo：差不多 （下午6:05） 偵1131卷第69頁   8 Allen Leo：我感覺你這様賺太少（下午6:05） 甲○○：我明天統計敔字再跟你說（下午6:05） Allen Leo：Ok（下午6:05） Allen Leo：要多少跟我講 （下午6:05） 甲○○：我怕被檢舉（下午6:05） Allen Leo：我要從基隆寄下來（下午6:05） 甲○○：好（下午6:05） 甲○○：我明早先跟你電風扇那些（下午6:06） Allen Leo：好（下午6:06） 甲○○：手機殼我蝦皮晚上賣看看（下午6:06）  偵1131卷第69頁   9 Allen Leo：你看你要不要搞別的在跟我說（下午6:            06） 甲○○：好（下午6:06） Allen Leo：就大概3000左右啦我這邊能賣的都给你            賣（下午6:07） Allen Leo：行動充啦那些（下午6:07） 甲○○：我沒那麽多錢囤貨啦（下午6:08） Allen Leo：我知道啊（下午6:08） Allen Leo：我就跟你說而已大概3000左右我這邊那            些零零散散的你都能掃去賣賣看（下午6:08） Allen Leo：是賣完了大概是回我這些（下午6:09） 甲○○：你可以數件數，我到時候出完貨再跟你算         多少可以嗎？（下午6:09）  偵1131卷第71頁   10 甲○○：風扇錢明天可以铪你（下午6:10） Allen Leo：這樣變你要回的價更多所以我就一次打            折扣給你 你全部賣了再給我這個就好            （下午6:10） 甲○○：我怕賣不完（下午6:10） Allen Leo：沒關係啊那就再看多少 （下午6:11） Allen Leo：在箅一算（下午6:11） 甲○○：好（下午6:11） 甲○○：你可以杷你要賣我的價格標上去（下午6:1          1） 甲○○：我就知道賣多少（下午6:12）  偵1131卷第71頁   11 Allen Leo：Ok（下午6:14） 甲○○：你口罩盒子可以拍给我看嗎（下午6:28） Allen Leo：我叫我家人拍（下午6:28） 甲○○：好（下午6:28） 甲○○：是醫療級的嗎（下午6:28）  Allen Leo：對（下午6:28） 甲○○：你先寄一箱250盒給我好嗎（下午6:41） 甲○○：我賣看看（下午6:41） 甲○○：兩箱好了（下午6:47） 甲○○：我家人也需要（下午6:47） Allen Leo：OK（下午6:47） 偵1131卷第73頁   12 甲○○：謝謝（下午6:47） Allen Leo：500*4（下午6:47） 甲○○：對（下午6:48） Allen Leo：250個啦（下午6:48） Allen Leo：25盒（下午6:48） Allen Leo：總共50盒（下午6:48） 甲○○：對（下午6:48）  甲○○：你說一箱25盒 （下午6:48） 甲○○：250片（下午6:49） 甲○○：兩箱500片（下午6:49） Allen Leo：對一盒10個（下午6:49） 甲○○：所以先兩箱（下午6:49） 偵1131卷第73頁   13 甲○○：什歴時候會到？（下午6:49） Allen Leo：明天寄應該2.3天（下午6:49） 甲○○：好因為我爸擔心口罩不夠常常去排隊（下          午6:50） Allen Leo：嘿啊（下午6:50） 甲○○：我不想他那麼冷還要排隊一兩小時（下午         6:50） 甲○○：你真的是小叮噹（下午6:51） 甲○○：要什麽有什麼（下午6:51） Allen Leo：你爸是在哪裡啊（下午6:51） 甲○○：高雄（下午6:51） 甲○○：他70歲（下午6:51）  偵1131卷第75頁   14 Allen Leo：寄到高雄給他啊（下午6:51） 甲○○：等你货來，我去載然後我寄給他（下午6:5         2）  Allen Leo：喔喔（下午6:52） Allen Leo：我是怕他這樣又等一個禮拜（下午6:5             2） 甲○○：小七很快（下午6:52） （Allen Leo、甲○○通話1分24秒）（下午7:05） （Allen Leo、甲○○通話12分53秒）（下午7:18） （Allen Leo、甲○○通話1分41秒）（下午7:26） 偵1131卷第75頁   15 甲○○：苗栗縣○○市○○路000巷00號201室李思          褕0000000000（下午7:27） Allen Leo：Ok（下午7:28） 甲○○：謝謝（下午7:28） Allen Leo： 三八啦（下午7:28） Allen Leo：Hi~NT$300 的優惠金先點擊以下連结完            成绑定•再申請Richart存款帳戶 ，完            成開戶並首次登入 RlehaYt APP成            功， 就能獲得MT$300用戶禮！(提醒：            末於申請Richart存款帳戶前完成上述            绑定流程•即不符合本活動資格喔)htt            ps://richart.tw /TSDIB RichartWeb/            RC07；RCQ701QQ?sn=XH4CL 偵1131卷第77頁   16 甲○○：先寄三箱（下午9:14） 甲○○：她的部分錢全齊了再出给她（下午9:15） Allen Leo：好（下午9:15） Allen Leo：那你等我一下（下午9:15） 甲○○：好（下午9:15） Allen Leo：我給你帳號（下午9:15） 甲○○：匯給你2000嗎？（下午9:15）  Allen Leo：807  0000-0000-0000-00（下午9:18） Allen Leo：對（下午9:18） 甲○○：永豐銀行嗎（下午9:31） Allen Leo：對（下午9:31） 偵1131卷第77頁   17 甲○○：【交易结果通知】2,000元 （下午9:32） Allen Leo：好（下午9:33） Allen Leo：你有網銀還跑出去幹嘛（下午9:33） Allen Leo：哈哈哈哈（下午9:33） 甲○○：因為裡面沒錢（下午9:33） 偵1131卷第79頁   18 甲○○：（貼圖）（下午9:33） Allen Leo：：靠邀（下午9:33） 甲○○：我支出很大（下午9:34） 甲○○：車貸還有房租跟孝親費（下午9:34） Allen Leo：加油（下午9:36） 甲○○：（貼圖）（下午9:37） Allen Leo：我等你發大財（下午9:38） 偵1131卷第79頁   19 Allen Leo：（貼照片）（下午10:50） 甲○○：謝謝（下午10:50） 甲○○：這不止十片吧（下午10:51） 甲○○：（貼照片）（下午10:54）  偵1131卷第81頁   20 甲○○：（貼照片）（下午10:55） 甲○○：這兩個不同吧？（下午10:55） Allen Leo：10片而已（下午10:55） Allen Leo：還有（下午10:55） 甲○○：盒裝沒鋼印啊（下午10:55） 甲○○：（貼照片）（下午10:55） 偵1131卷第81頁   21 Allen Leo：這是我媽後面買的 （下午10:55） Allen Leo：我叫他拍我買的 （下午10:55） Allen Leo：有5箱是藍色那樣的（下午10:55） 甲○○：五箱是盒裝照片那種嗎？（下午10:55） Allen Leo：對（下午10:55） Allen Leo：我叫他在拍（下午10:56） Allen Leo：等會（下午10:56） 偵1131卷第83頁   22 甲○○：我的三箱今天可以寄嗎（下午11:37） Allen Leo：可以（下午11:37） Allen Leo：我等廠商13:00回電給（下午11:37） Allen Leo：我（下午11:37） 甲○○：好啊（下午11:38） 甲○○：謝謝你（下午11:38） 甲○○：如果他給你便宜的價錢再多訂幾箱 （下午        11:39） Allen Leo：好 （下午11:39） 甲○○：我這邊還少20盒（下午11:39） Allen Leo：你自己嗎（下午11:39） 甲○○：我自己朋友臨時追加（下午11:39） 偵1131卷第83頁   23 Allen Leo：好啦 （下午11:39） Allen Leo：我幫你叫叫看（下午11:39） 甲○○：好•謝謝你（下午11:40） 甲○○：感恩（下午11:40） 甲○○：三層的是幾片（下午12:39） 甲○○：（貼照片）（下午12:39） 偵1131卷第85頁   24 Allen Leo：—樣 1 0 吧 （下午12:40） Allen Leo：我問一下（下午12:40） Allen Leo：等我（下午12:40） 甲○○：看起來很多ㄟ （下午12:40） 甲○○：不止10吧 （下午12:40） Allen Leo：我也這麼覺得（下午12:41） Allen Leo：我問問（下午12:41） 甲○○：順便問一片多少（下午12:42） 甲○○：我看包裝不止10（下午12:42） Allen Leo：語音留言4秒 （下午12:43） Allen Leo：語音留言4秒 （下午12:43） 偵1131卷第85頁   25 甲○○：好（下午12:44） 甲○○：謝謝你（下午12:44） 甲○○：你的廢商有兒童口罩嗎（下午12:49） Allen Leo：問好了（下午1:10） Allen Leo：廠商沒有兒童口罩（下午1:10） Allen Leo：一個4塊哈塞（下午1:10） Allen Leo：漲了一點點（下午1:10） 甲○○：他賣你嗎（下午1:10） Allen Leo：嗯啊（下午1:10） 甲○○：那我跟你買五塊可以嗎。（下午1:11） Allen Leo：那你這樣賺什麼（下午1:11） 甲○○：一樣醫療鈒有網印（下午1:11） 偵1131卷第87頁   26 Allen Leo：嗯啊（下午1:11） 甲○○：我跟我朋友說漲了（下午1:11） Allen Leo：看她能不能接受啦（下午1:12） 甲○○：我不想賣她（下午1:12） Allen Leo：他如果能接受就可以 我前面原先有的            （下午1:12） Allen Leo：不會漲（下午1:12） 甲○○：我想賣自己朋友（下午1:12） Allen Leo：喔喔（下午1:12） Allen Leo：我等等打給你（下午1:12） 甲○○：好（下午1:12） Allen Leo：我在新竹忙（下午1:12） 偵1131卷第87頁   27 甲○○：對吼（下午5:12） 甲○○：抱歉（下午5:12） Allen Leo：沒差啦（下午5:12） 甲○○：7500（下午5:12） Allen Leo：妳要匯在跟我拿帳號（下午5:12） 甲○○：我等我朋友錢匯進來（下午5:13） 甲○○：我沒那麼多錢（下午5:13） Allen Leo：好，沒差（下午5:13） 甲○○：之後如果要再訂口罩還能訂嗎（下午5:1        4） Allen Leo：可以（下午5:15） 甲○○：好，謝謝（下午5:15） 偵1131卷第89頁   28 Allen Leo：你那邊要快喔 （下午8:52） Allen Leo：明天幫你出你的（下午8:52） 甲○○：好（下午8:52） Allen Leo：（未接來電）（下午8:53） Allen Leo：000 00000000000000（下午9:01） 甲○○：【交易结果通知】 您於今日轉出一肇3,75           0元的臺幣款項（下午9:16）  偵1131卷第89頁   29 Allen Leo：收到了 （下午9:17） 甲○○：你有門路額溫槍嗎（下午9:18） 甲○○：醫院那種（下午9:18） Allen Leo：額頭的嗎（下午9:20） 甲○○：對（下午9:20） Allen Leo：應該有要問看看（下午9:21） 偵1131卷第91頁   30 Allen Leo：好（下午9:21） Allen Leo：你等我一下 （下午9:21） Allen Leo：我先忙一下下（下午9:21） 甲○○：好（下午9:21） Allen Leo：大概10分鐘打給你（下午9:21） 甲○○：好（下午9:23） Allen Leo：拍謝我在忙一下 （下午9:40） Allen Leo：訊息爆炸（下午9:40） 甲○○：嗯嗯（下午9:44） Allen Leo、甲○○通話2分41秒（下午9:47） 甲○○：她說要有網印的就好（下午9:55） 偵1131卷第91頁   31 Allen Leo：等（下午9:58） Allen Leo：我10:10打給你 （下午9:58） Allen Leo：我現在在電話爆炸（下午9:58） Allen Leo：語音訊息（下午10:01） Allen Leo：（通話）（下午10:08） 甲○○：你那邊12箱 ，10箱給她兩箱給我（下午1         0:21） Allen Leo：好（下午10:22） 甲○○：我等她的錢進来（下午10:22） 甲○○：我匯給（下午10:22） 偵1131卷第93頁   32 Allen Leo：錢给你了喔（下午10:35） 甲○○：對（下午10:35） 甲○○：他的是一萬（下午10:36） 甲○○：十箱（下午10:36） Allen Leo：等喔（下午10:36） 甲○○：我的兩箱（下午10:37） 甲○○：2000 （下午10:37） 甲○○：我還欠你5000（下午10:37） Allen Leo：000 00000000000000  4000（下午10:4            2） Allen Leo：000 00000000000000  7000（下午10:4            7） 偵1131卷第93頁   33 Allen Leo：苗栗縣○○市○○路 000巷 00號 201            室 甲○○ 000000000（下午10:52） Allen Leo：（通話）（下午10:54） 甲○○：（匯款執據擷圖）（下午11:21） Allen Leo：好（下午11:21） Allen Leo：OK（下午11:21） Allen Leo：我等等打给你（下午11:22） 甲○○：好（下午11:22） 甲○○：000000000... （下午11:33） 偵1131卷第95頁   34 甲○○：（去電無回應）（下午11:35） 甲○○：（去電無回應）（下午11:43） Allen Leo：我在忙（下午11:44） Allen Leo：如果你擔心你帳號給我 我錢匯回去給            你（下午11:44） Allen Leo：貨拿到我過去拿回來（下午11:45） 甲○○：不是擔心（下午11:45） 甲○○：是我要催貨運（下午11:45） Allen Leo：我在處理事情（下午11:45） 甲○○：那我要先睡了，你處理完再傳給我（下午1         1:48） 偵1131卷第95頁   35 甲○○：你睡了嗎（上午3:10） 甲○○：（去電無回應）（下午4:56） 甲○○：口罩還是沒到（下午5:07） 甲○○：你傳單號給我，我去査（下午5:08） 甲○○：我被追著要口罩（下午5:08） 甲○○：（貼圖）（下午5:08） 甲○○：（去電無回應）（下午6:58） 偵1131卷第97頁   36 甲○○：（去電無回應）（下午5:48） 甲○○：（去電無回應）（下午6:20） 甲○○：（去電無回應）（下午6:50） 甲○○：我朋友要退錢我沒那 麼多餞還她 （下午         8:04） 甲○○：你可以回應—下嗎（下午8:05） 甲○○：（去電無回應）（下午8:06） 偵1131卷第97頁   37 Allen Leo：（通話6分29秒）（下午4:51） 甲○○：你不會睡了吧？（下午7:04） 甲○○：回電一下（下午10:20） 甲○○：麻煩给我貨運單號（下午10:40） 甲○○：我已經匯了快兩萬給你 ，遢是你有多少先         给我多少？（下午11:30） 甲○○：我也要給我自己朋友交代，他們都贸不到         口罩（下午11:34） 甲○○：我也照你說的匯到你三個帳號，配合你 ，         你也幫忙我一下我需要跟朋友交代，他們         都買不到口罩（下午11:34） 偵1131卷第99頁   38 甲○○：我也照你說的匯到你三個帳號，配合你，         你也幫忙我一下我需要跟那個大哥交代 ，         看你有幾片先給我幾片可以嗎？（下午11:44） 甲○○：看是200片還是100片都可以，讓我對人家         大哥有交代 （下午11:46） 甲○○：（貼圖）（下午11:46） 偵1131卷第99頁 
【附件】： 
臺灣基隆地方檢察署檢察官起訴書
                                    110年度偵緝字第187號
　　被　　　告　乙○○　男　21歲（民國00年00月00日生）
　　　　　　　　　　　　住新北市○○區○○路○○○村00號                          2樓
　　　　　　　　　　　　國民身分證統一編號：Z000000000號
上列被告因違反洗錢防制法等案件，已經偵查終結，認應該提起
公訴，茲將犯罪事實及證據並所犯法條分敘如下：
　　　　犯罪事實
一、乙○○(當時LINE帳戶名稱：ALLEN LEO)明知其並無合格醫療
    口罩可供出售，竟意圖為自己之不法所有及掩飾隱匿其詐欺
    所得，於民國109年3月5日17時55分，在苗栗縣向甲○○謊稱
    有口罩可賣云云，使甲○○陷於錯誤，向乙○○以新臺幣（下同
    ）21,750元購買口罩22箱，約定於同年月13日交貨，甲○○並
    依乙○○指示，於109年3月5日21時32分及3月6日21時16分、2
    2時56分、22時58分，陸續匯款2,000元、3,750元、4,000元
    、7,000元共計16,750元至林志強(另經警移送臺灣臺中地方
    檢察署偵查起訴)以不知情的張啟峰、鍾國裕、林美如、黃
    仁杰名義申辦之行動電話門號認證，透過經營第三方支付的
    易沛網路科技有限公司申請之永豐銀行000-00000000000000
    號及透過乙佳有限公司申辦之台新銀行000-00000000000000
    號、000-00000000000000號、000-0000000000000號虛擬帳
    戶內，以掩飾、藏匿其詐欺所得。事後乙○○屢屢藉口拖延交
    貨，最後更是拒不交貨且音訊全無，甲○○始知受騙而未再給
    付尾款5,000元。
二、案經甲○○訴由苗栗縣警察局苗栗分局報告偵辦。
　　　　　　證據並所犯法條
一、證據清單及待證事實：
編號 證    據    名    稱 證    明    事    實 ㈠ 告訴人甲○○之指訴 全部犯罪事實。 ㈡ 告訴人甲○○提供之詐欺集團網路對話紀錄擷取畫面、網路轉帳擷取畫面 告訴人遭被告詐騙之過程及告訴人確實匯款至上開帳戶之事實。 ㈢ 台新銀行109年4月28日台新總作文字第1090008278號函暨所附資料、永豐商業銀行109年4月10日回復資料、易沛公司109年5月27日函文、紅陽公司虛擬帳號查詢資料、乙佳公司109年7月8日號函。 被告透過上開帳戶收款之事實。 ㈣ 被告乙○○之供述。 告訴人確於上揭時地向其訂購口罩，並匯款至上開帳戶，而告訴人所匯款項亦為其所收受，但未交貨之事實。 
二、核被告所為，係犯刑法第339條第1項之詐欺取財罪及洗錢防
    制法第14條第1項之洗錢罪等罪嫌。被告以一行為觸犯上開2
    罪名，為想像競合犯，請從一重之洗錢罪處斷。另犯罪所得
    16,750元，請依刑法第38條之1第1項之規定予以宣告沒收，
    如全部或一部不能或不宜沒收時，請依同條第3項之規定追
    徵其價額。
三、依刑事訴訟法第251條第1項提起公訴。
    此　致
臺灣基隆地方法院
中　　華　　民　　國　 110　　年　　11　　月　　23　　日
                              檢 察 官  林 秋 田
本件正本經證明與原本無異
中　　華　　民　　國　 110　　年　　12　　月　　18    日
　　　　　　　　　　　　　    書 記 官　戴 柏 仁
附錄所犯法條全文
中華民國刑法第339條第1項（普通詐欺取財罪）
意圖為自己或第三人不法之所有，以詐術使人將本人或第三人之
物交付者，處 5 年以下有期徒刑、拘役或科或併科 50 萬元以
下罰金。

洗錢防制法第2條
本法所稱洗錢，指下列行為：
一、意圖掩飾或隱匿特定犯罪所得來源，或使他人逃避刑事追訴
    ，而移轉或變更特定犯罪所得。
二、掩飾或隱匿特定犯罪所得之本質、來源、去向、所在、所有
    權、處分權或其他權益者。
三、收受、持有或使用他人之特定犯罪所得。
洗錢防制法第14條第1項
有第二條各款所列洗錢行為者，處 7 年以下有期徒刑，併科新
臺幣 5 百萬元以下罰金。